# Indkaldelse til møde i Datalogisk Fagraad d. 17. september 2014 kl. 17:00

## Dagsorden:

0. Formalia
  0. Valg af dirigent og referent

  Dirigent: Niels
  Referent: Víðir

1. Velkommen

  Deltagere: Rasmus WL, Niels GWS, Sebastian Andersen, Andreas Malmkjær-Mørch,
             Ola, Kristoffer, Ida, Caroline, Víðir, Daniel

  Troels Henriksen er observatør

2. Siden sidst

  - Der har været studiestart. Der er kommet en masse nye russer.

  - Daniel har været til møde i studienævnet, og fremført vores anker omkring
    den nye bachelorreform. Responsen var lidt "nå"-agtig.
    - "Man skal også tænke på dem som ikke er med i fagrådet (aka. dem der som
      ikke er dygtige)".
    - "Valgfag er blevet erstattet med softwareudvikling, teorien er ikke
      fjernet.""

    Torben som studieleder skal lave den endelige indstilling om reformen, og
    den skal godkendes af studienævnet, hvor han også selv sidder. Til aller
    aller sidst skal dekanen godkende det.
    
    Der bliver snakket om at inddrage studerende som ikke er fagrådet. Det
    seneste udkast bør komme ud til de studerende.
    
    Der bliver foreslået om at spørge russerne om de ville vælge den nuværende
    ordning eller den foreslået i reformen.
    
    Vi kan snakke med mentorerne og få dem til at informere dem om det til
    tirsdags-lektie-café.
    
    Tidslinje:
    - Deadline for at lave det første udkast til hele studieordningen er 1.
      oktober kl 12.00.
    - 18. november kl. 12.00 er endelig frist studielederens færdiggørelse af
      studieordningen.
      
    Niels, Ida, og Ola kigger på at få noget information ud til russerne.

3. Aktiviteter?

  - LaTeX workshop - tirsdag d. 1. oktober
    - Søren laver en præsentation over LaTeX basics.
    - Víðir laver noget reklameværk.

  - Skal vi som fagråd arrangere nogen aktiviteter?
     Det kunne være ting som:
     - Git workshop (giver mest når russerne skal have PKSU)
     - Linux/unix/"lær at bruge en shell"-workshop
     - Emacs workshop

  Hvis folk har nogen gode idéer til workshops kom endelig med dem!

4. PROSA-pulje status (se: https://github.com/datalogisk-fagraad/prosapulje/blob/master/fordeling-foraar-2014.md)

  D. 10. oktober er deadline for brug af penge.

  Vi har 2462.06 kr. tilbage hvis alle får udbetalt deres penge.
  Der bliver foreslået at indkøbe en skærm og raspberry pi, en skærm og kabler
  til at lave en infoskærm. Det er godkendt forudset at kantinen siger god for
  den (Niels sender en mail).

5. Find ud af hvordan man kan få de nye (og de gamle) til at evaluere kurser
mere og hvordan vi bedre kan få DIKU til at reagere på evalueringerne.  Det er
et punkt til et undervisningsudvalgsmøde og kan måske have lidt effekt.
Deadline 22. september.

    Der er ikke nok der evaluerer, det er fordi alle skal evaluere _før_
  eksamen.  Det bliver antastet at evalueringer er rigtig generiske, og de
  kursusansvarlige er for dårlige til at "gøre dem bedre". Det er demotiverende
  eftersom det ikke virker som om man kan få sine holdninger igennem.
    Der foreslåes at man bruger de sidste instruktortimer på at "tvinge" folk
  til at få evaluere. Mentorer kan også bruges.
    Hvis der er problemer med kurserne er det godt at tage op med
  undervisningsudvalg, hvor Niels sidder.
    Folk skal vide at de kan kontakte fagrådet, og vi sørger for at sende det
  videre.
    Det er blevet meget sværere at finde evalueringsskemaerne. Nu er de gemt et
  eller andet sted inde på KUnet.

6. Sammenlæggelse af DIKU og MAT (institutterne)? Kort opsummering.
   - Er det bare en gut feeling, eller er der saglige argumenter?

      Det bliver længere fra studerende til ansatte.
        Der bliver efterspurgt om saglige argumenter som vi kan fremføre til
      institutrådsmødet. Rasmus har skrevet et halvt referat af gårsdagens
      møde.
        Sven (rus) har optaget mødet, link følger.

      Argumenter:
        - Dem der rent faktisk går her, og ikke er droppet ud, tjener faktisk en
          hel del ECTS point.
        - Hvor mange penge har DIKU brugt på flytninger, kontra hvad det koster
          at blive i DIKU bygningen? Tabte arbejdstimer?

        Det kunne være fedt at lave en opsamling af argumenterne for/imod, både
      dekanatet, VIP'ere, TAP'ere, studerende osv.

      Rasmus vil gerne sammenfatte punkter fra informationsmødet.

   - Hvem tager til institutrådsmøde d. 26. september 2014 10:30-11:15?
      Det eneste på dagsordnen er fusionsoplægget.

      Ola og Ida tager derhen. Ola står for at lave et referat af mødet.

7. Evt.

  0. Víðir spørger hvad folk synes om at have ting på Github
    - Fin idé - folk er ikke imod Github.

  1. Skal vi formalisere fagrådet
    - En løs struktur vil vi gerne have. Vi er Datalogisk Fagråd.

  2. DIKUtal har 50.000kr - de skal bruges på noget andet end kage.
     De er blevet øremærket til lignende projekter som dikumail.
     - Vi vil gerne have at dikutal.dk bliver stadig i vores hænder.
     - Víðir spørger om det er muligt at få en konto hos PROSA til opbevaring

Har du punkter til dagsordenen, kan du med fordel lave et pull-request (eller
skrive til fagraad at dikumail.dk)
